臺灣臺北地方法院刑事判決　　　　　　　　　　　　九十二年度訴字第一八二九號
　　公　訴　人　臺灣臺北地方法院檢察署檢察官
　　被　　　告　甲○○原名彭.
右列被告因偽造文書案件，經檢察官聲請簡易判決處刑（九十二年度偵字第一二七三
四號），本院認為不宜簡易處刑，改為通常程序審理，被告於本院準備程序中就被訴
事實為有罪之陳述，經本院合議庭裁定由受命法官獨任進行簡式審判程序審理，判決
如左：
    主  文
甲○○行使偽造私文書，足以生損害於公眾及他人，處有期徒刑月，如易科罰金，
以佰元折算壹日。
變造乙○○國民
印均沒收。
    事  實
一、甲○○（原名彭琴文）曾有詐欺、違反毒品危害防制條例等前科（非累犯），詎
    仍不知悔改，為避免其通緝身份遭查覺，竟基於行使變造
    書之犯意：
    （一）八十八年間某日，以新台幣三萬元之代價，透過跳蚤雜誌之廣告，委由有
          共同犯意聯絡不詳年籍姓名之成年人，換貼甲○○之照片在乙○○之國民
          六時經警臨檢時，出示該變造
          意，在附件一所示臨檢紀錄表、如附件二之扣押證明筆錄上，接續各偽造
          如該附件乙○○署押、指印。
    （二）復至臺北市警察局中山分局處，接續前開犯意，出示該變造之
          造如附件三毒品初步鑑驗報告單、附件四偵訊筆錄、附件五夜間訊問同意
          書、附件六權利告知書、附件九口卡（公訴人漏載）、附件十煙毒、麻藥
          案件證物委驗單；又將其接續偽造乙○○署押、指印如附件七逕行逮捕通
          知書（通知本人）、附件八逕行逮捕通知書（通知親友）、附件十三本院
          鳳蘋、偵查機關對於偵查之正確性。
    （三）同日在臺灣臺北地方法院檢察署，接續前開犯意，出示該變造
          ，並在附件十一臺灣臺北地方法院檢察署八十九年三月十三日訊問筆錄（
          公訴人漏載）上偽造如附件所示乙○○之署押。
    （四）同日在本院，接續前開犯意，出示該變造
          八十九年三月十三日訊問筆錄偽造乙○○之署押。
          又將其接續偽造乙○○署押如附件十三本院送達證書等表示受該用意證明
          ，持之交回送達員而行使之，足以生損害於乙○○及本院對於審判之正確
          性。
    嗣因乙○○接獲臺灣臺北地方法院檢察署八十九年度毒偵字第一０七四號不起訴
    處分書後，始發現遺失
    ，始查悉上情。
二、案經臺灣臺北地方法院檢察署自動檢舉偵查聲請簡易判決處刑。
    理  由
一、訊據被告甲○○對右揭犯行坦承不諱，復有變造
    筆錄、毒品初步鑑驗報告單、偵訊筆錄、夜間訊問同意書、權利告知書、口卡、
    、煙毒、麻藥案件證物委驗單、臺灣臺北地方法院檢察署八十九年三月十三日訊
    問筆錄、本院八十九年三月十三日訊問筆錄、逕行逮捕通知書（通知本人）、逕
    行逮捕通知書（通知親友）、本院送達證書等在卷可證；又被告於前開文書上所
    按指印，經內政部警政署刑事警察局鑑定結果，確為被告指印無訛，有該局指紋
    鑑定書在卷可參（見八十九年度毒偵字第一０七四號卷第五五頁），被告犯行堪
    以認定，應予依法論科。
二、被告於臨檢紀錄表、扣押證明筆錄、毒品初步鑑驗報告單、偵訊筆錄、夜間訊問
    同意書、權利告知書、口卡、煙毒、麻藥案件證物委驗單、臺灣臺北地方法院檢
    察署八十九年三月十三日訊問筆錄、本院八十九年三月十三日訊問筆錄、逕行逮
    捕通知書（通知本人）、逕行逮捕通知書（通知親友）臺灣臺北地方法院檢察署
    八十九年三月十三日訊問筆錄、本院八十九年三月十三日訊問筆錄、本院送達證
    書上，偽簽乙○○署名外，並按其指印，因該指印同為代表冒用者之姓名，作用
    及效力與署押無異，且簽名與捺印係出於同一偽造署押之犯意，是其所按指印雖
  　為自己所有，要屬同一偽造署押之犯行；又被告先後接續多次冒用之姓名在上開
    文件偽造署押之行為，係利用同一機會，在偵查機關及本院就同一犯罪構成事實
    ，本於單一犯意接續進行，以實現一犯罪構成要件之單一行為，為接續犯，本應
    論以單純之一偽造署押罪，惟因逕行逮捕通知書（通知本人）、逕行逮捕通知書
    （通知親友）之署押在習慣上係用以表示該通知聯已由受通知人收受之證明，即
    含有收據之性質，為私文書，是以偽造署押行為係偽造私文書之部分行為，該偽
    造私文書之低度行為復為行使偽造私文書之高度行為吸收，均不另論罪。核被告
    所為係犯刑法第二百十六條、第二百十條之行使偽造私文書罪，公訴人誤認被告
    為連續行使偽造私文書，容有未洽。又被告行使變造乙○○
    刑法第二百十六條、第二百十二條之罪，被告與年籍姓名不詳之成年男子，有犯
    意之聯絡及行為之分擔，應論以共同正犯。又被告在警察局、臺北地方法院檢察
    署及本院行使變造
    行為，公訴人認為係連續犯，亦非正確。被告行使偽造私文書及行使變造
    之行為，有方法、結果之牽連關係，應從一重行使偽造私文書罪處斷。爰審酌被
    告有詐欺、違反毒品危害防制條例等前科（非累犯），有臺灣高等法院被告全國
    前案紀錄表可稽，素行不佳；冒用無辜之乙○○之名應訊，對乙○○之名譽及警
    察機關偵查犯罪之正確性影響甚鉅，所生之危害不輕；及被告犯罪之動機、手段
    、所生危害等一切情狀，量處如主文所示之刑，並諭知易科罰金之折算標準，以
    示懲儆。末查，變造乙○○國民
    一項第二款沒收；另被告偽造如附件所示「乙○○」之署名及指印部分，均依刑
    法第二百十九條之規定宣告沒收。
據上論斷，應依刑事訴訟法第四百五十二條、第二百九十九條第一項前段、第二百七
十三條之一第一項，第二百十六條、第二百十條、第二百十二條、第五十五條、第二
百十九條、第三十八條第一項第二款、第四十一條第一項前段，罰金罰鍰提高標準條
例第一條前段、第二條，判決如主文。
本案經檢察官孟令士到庭執行職務
中　　　華　　　民　　　國　　九十三　　年　　　七　　　月　　　六　　　日
                                      臺灣臺北地方法院刑事第六庭
                                          法  官  趙子榮
右正本證明與原本無異。
如不服本判決，應於判決送達後十日內向本院提出上訴狀（應抄附繕本）。告訴人或
被害人如對於本判決不服者，應具備理由請求檢察官上訴，其上訴期間之計算係以檢
察官收受判決正本之日期為準。
                                          書記官  林鈴芬
中　　　華　　　民　　　國　　九十三　　年　　　七　　　月　　　七　　　日
附錄條文：
中華民國刑法第二百一十六條
(行使偽造變造或登載不實之文書罪)
行使第二百十條至第二百十五條之文書者，依偽造、變造文書或登載不實
事項或使登載不實事項之規定處斷。
中華民國刑法第二百一十條
(偽造變造私文書罪)
偽造、變造私文書，足以生損害於公眾或他人者，處五年以下有期徒刑。
中華民國刑法第二百一十二條
(偽造變造特種文書罪)
偽造、變造護照、旅券、免許證、特許證及關於品行、能力服務或其他相
類之證書、介紹書，足以生損害於公眾或他人者，處一年以下有期徒刑、
拘役或三百元以下罰金。
